【裁判字號】    98,裁,919
【裁判日期】    980409
【裁判案由】    商標異議
【裁判全文】
最  高  行  政  法  院  裁  定
                                       98年度裁字第919號
上  訴  人  泰浩企業有限公司
代  表  人  甲○○
訴訟代理人  張慧明  律師
                    送達代收人  陳怡欣
被 上訴 人  經濟部智慧財產局
代  表  人  王美花
參  加  人  美商‧瑪斯公司（Mars,Incorporated）
代  表  人  乙○○○○○
上列當事人間商標異議事件，上訴人對於中華民國97年12月18日
臺北高等行政法院97年度訴字第1677號判決，提起上訴，本院裁
定如下：
    主  文
上訴駁回。
上訴審訴訟費用由上訴人負擔。
    理  由
一、按智慧財產案件審理法未規定者，分別依民事、刑事或行政
    訴訟程序應適用之法律，又對於智慧財產法院之裁判，除法
    律別有規定外，得上訴或抗告於終審行政法院，智慧財產案
    件審理法第1條及第32條分別定有明文。而對於高等行政法
    院判決之上訴，非以其違背法令為理由，不得為之，行政訴
    訟法第242條定有明文。依同法第243條第1項規定，判決不
    適用法規或適用不當者，為違背法令；而判決有同條第2項
    所列各款情形之一者，為當然違背法令。是當事人以高等行
    政法院判決有不適用法規或適用法規不當為上訴最高行政法
    院之理由時，其上訴狀或理由書應有具體之指摘，並揭示該
    法規之條項或其內容。如以行政訴訟法第243條第2項所列各
    款情形為理由時，其上訴狀或理由書，應揭示合於該條項各
    款之事實，如未依此項方法表明者，即難認為已對高等行政
    法院判決之違背法令有具體之指摘，其上訴自難認為合法。
二、本件上訴人前於民國95年5月16日以「Q Q Kit及圖」商標（
    下稱系爭商標），指定使用於商標法施行細則第13條所定商
    品及服務分類表第31類之「貓砂、動物棲息用品、寵物用砂
    、動物棲息用之乾草、寵物棲息用品、家畜動物用墊草、家
    畜動物築巢用草，家禽產卵用備料，動物棲息用泥炭，鋪設
    用稻草、寵物用香味砂、貓食、貓飼料」商品，向被上訴人
    申請註冊，經被上訴人審查，准列為註冊第0000000號商標
    。嗣參加人以系爭商標有違商標法第23條第1項第12款及第
    13款之規定，對之提起異議。案經被上訴人審查，認系爭商
    標之註冊應有前揭商標法同條項第13款規定之適用，乃以97
    年1月2日中台異字第960548號商標異議審定書為「第000000
    0號『Q Q Kit及圖』商標之註冊應予撤銷」之處分。上訴人
    不服，遂循序提起行政訴訟。
三、本件上訴雖以原審判決違背法令為由，惟核其上訴理由狀所
    載內容，係以原審法院任意將據爭商標「kit-e-kat」認定
    即為「kitcat」之意，即以kat認作cat，實有違日常經驗，
    其並據以為近似判斷之基礎，顯已不當變更據爭商標之圖樣
    ，而達違法程度；復按kit或cat均表意為貓，均可能涉及商
    品之相關說明文字，依商標法第23條第1項第2款規定，應不
    得註冊，故據爭商標於kit之後附加「-e-kat」而獲准註冊
    ，豈能於註冊後，又主張此轉化為不得專用之cat之意，進
    而干涉他人之權利，況若外文有特殊設計者，應回歸於外觀
    之比對，另由消費者之觀點，二商標間亦無近似性存在，是
    以，原審法院之判斷不僅違反論理與經驗法則，亦有違混淆
    誤認之虞審查基準等理由云云，無非就商標構成近似之事實
    加以爭執，係就原審取捨證據、認定事實之職權行使，指摘
    其為不當，或就原審所為論斷，泛言其論斷違反論理及經驗
    法則，而未具體表明原判決合於不適用法規、適用法規不當
    或行政訴訟法第243條第2項所列各款之情形，難認為對原審
    判決之如何違背法令已有具體之指摘，依首揭說明，其上訴
    為不合法，應予駁回。
四、依行政訴訟法第249條第1項前段、第104條、民事訴訟法第
    95條、第78條，裁定如主文。
中    華    民    國    98    年    4     月    9     日
                    最高行政法院第六庭
                        審判長法官  吳  明  鴻
                              法官  曹  瑞  卿
                              法官  林  茂  權
                              法官  侯  東  昇
                              法官  黃  秋  鴻
以  上  正  本  證  明  與  原  本  無  異
中    華    民    國    98    年    4     月    10    日
                              書記官  吳  玫  瑩


司法院資訊處製作；財團法人民間司法改革基金會備份。
